# 同一控制下合并疑问！

提问人：谢明洋 时间：2014-11-05 22:09:09
甲公司和乙公司同属于丙集团控制，甲公司在 2013 年以 5000 万元收购乙公司100%股权。在做 2013 年合并的时候，我们领导为什么做了单独设了一列期初合并乙公司，资产负债表中列示长期股权投资 5000 万元，其他应付款 5000 万！请各位大神指导！

回答人：chenyiwei
对于同一控制下合并的合并日之前年度／期间的合并报表，如果两家公司的历史沿革都比较简单，自设立起都是一直在目前的最终控制方控制下的，则只需将两家公司的报表中的相同项目相加（被合并方的实收资本与合并方的资本公积相加），并抵销内部往来和内部交易，并确认少数股权（假设此次收购的股权不是 100 ％）即可。虚挂其他应付款是不恰当的。